【裁判字號】    92,交聲,694
【裁判日期】    920416
【裁判案由】    交管條例聲異
【裁判全文】
臺灣板橋地方法院交通事件裁定                    九十二年度交聲字第六九四號
    原處分機關  交通部公路總局臺北區監理所
    異  議  人
    即受處分人   甲○○
右列異議人因違反道路交通管理處罰條例案件，對於交通部公路總局台北區監理所九
十二年三月十九日北監自裁字第四０─ＣＮ0000000號違反道路交通管理事件
裁決書所為之處分（原舉發案號：臺北縣政府警察局九十一年十月二十三日北縣警交
字第ＣＮ0000000號）聲明異議，本院裁定如左：
    主  文
異議駁回。
    理  由
一、聲明異議意旨略以：異議人甲○○所有之車號五Ｄ─七二七二號自用小客車，於
    民國九十一年十月二十三日上午八時五十五分，在臺北縣三重市○○街，因「不
    緊靠道路右側停車」違規事實，經警掣單逕行舉發，並將車輛拖吊。然而，警方
    舉發所使用之照片並非真實照片，其疑點有三：(一)照片上無舉發日期、(二)異議人
    車輛停在白色實線內，並非照片所顯示之虛線、(三)一般舉發照片皆從靠近邊線四
    十五度角拍攝。因此，異議人認此照片有變造之嫌，故不服原處分機關所為本件
    裁決，請求撤銷原裁決處分。
二、按汽車駕駛人停車時，不緊靠道路右側停車者，處新臺幣六百元以上一千二百元
    以下罰鍰，道路交通管理處罰條例第五十六條第一項第六款定有明文。
三、經查，本件異議人即受處分人甲○○所有之車號五Ｄ－七二七二號自用小客車，
    於九十一年十月二十三日上午八時五十五分許，停置在臺北縣三重市○○街，未
    緊靠道路右側停車，以致車輛佔據外側車道，經臺北縣政府警察局三重分局執勤
    員警以其違反道路交通管理處罰條例第五十六條第一項第六款「不緊靠道路右側
    停車」之規定舉發，有臺北縣政府警察局九十一年十月二十三日北縣警交字第Ｃ
    Ｎ0000000號舉發違反道路交通管理事件通知單影本乙紙及採證照片乙幀
    附卷可稽。異議人雖具狀辯稱：警方舉發所使用之照片並非真實照片，認此照片
    有變造之嫌云云。惟異議人對於舉發照片上之五Ｄ－七二七二號自用小車為其所
    有乙節並不爭執，而舉發單位檢附之照片係以數位相機拍攝後列印出，與以底片
    沖洗之傳統照片具有相同之效果，異議人認該採證照片並非「真實照片」，其有
    變造之虞云云，不足採信。至於照片中有無日期，並不影響其真實性。又異議人
    辯稱其停置地點之白色邊線應為實線而非虛線，並提出照片二幀為證，但異議人
    所提供之照片並非舉發當時所拍攝，而係事後聲明異議時拍攝，而道路邊線原為
    虛線，事後改為實線，亦不違反常情，自難以事後道路邊線之變更，否認照片之
    真實性。又異議人稱警方一般舉發照片皆從邊線四十五度角拍攝，而該照片並非
    以此方式拍攝，故不真實云云，惟警方拍攝角度為何乃個人習慣，並不足以作為
    判定照片真偽之依據。再者，異議人與舉發員警素不相識，亦無仇怨，其依法執
    行公務自無任意誣陷異議人之動機及目的，況且大費周張變造照片，更難想像。
    此外，異議人並無其他證據證明該照片係變造，且其對於舉發照片上五Ｄ─七二
    七二號自用小客車為其所有並爭議，前開所辯不足使人對取締適法性產生懷疑，
    異議人之辯詞難以採信。從而，原處分機關依據前揭法條規定，裁處如處分書所
    載之內容，揆諸上開說明，並無違誤，量罰亦甚妥適，應予維持，本件異議為無
    理由，應予駁回。
四、據上論結，應依道路交通案件處理辦法第十九條，裁定如主文。
中      華      民      國      九十二      年     四     月    十六    日
                              臺灣板橋地方法交通法庭
                                  法  官  侯  志  融
右正本證明與原本無異
如不服本裁定應於送達後五日內向本院提出抗告狀
                                  書記官  吳  進  安
中      華      民      國      九十二      年     四     月    十六    日


司法院資訊處製作；財團法人民間司法改革基金會備份。
